臺灣臺南地方法院刑事判決　　　　　　　　　　　　　九十三年度易字第九九四號
　　公　訴　人　臺灣臺南地方法院檢察署檢察官
　　被　　　告　丙○○　男　二.
右列被告因竊盜等案件，經檢察官提起公訴（九十三年度偵緝字第一一四０號），被
告就犯罪事實為有罪之陳述，本院裁定進行簡式審判程序，本院判決如左：
    主  文
丙○○竊盜，處有期徒刑陸月，如易科罰金，以參佰元折算壹日；又意圖為自己不法
之所有，以詐術使人將本人之物交付，處有期徒刑肆月，如易科罰金，以參佰元折算
壹日，受款人甲○○之郵政匯票（發票日：九十三年六月二十九日、金額：新臺幣參
仟元、匯票號碼：00000000000）背面所蓋之偽造之甲○○印文壹枚沒收。應執行有
期徒刑捌月，如易科罰金，以參佰元折算壹日，受款人甲○○之郵政匯票（發票日：
九十三年六月二十九日、金額：新臺幣參仟元、號碼：00000000000）背面所蓋之偽
造之甲○○印文壹枚沒收。
    事  實
一、丙○○係替代役第二十梯次警察役（矯正機關勤務）役男，配置於臺灣明德外役
    監獄戒護課服替代役（依兵役法第二十五條第二項規定，服替代役期間無現役軍
    人身分），其於服替代役時，知寄來監獄之掛號信有時會有現金袋，其因缺錢用
    ，欲竊取掛號信內之現金，竟基於意圖為自己不法所有之竊盜犯意，於民國九十
    三年六月三十日下午三時許，趁臺灣明德外役監獄之收發人員乙○○不在座位之
    際，竊取放置在乙○○桌上之掛號信件三件，內有郵寄給受刑人甲○○面額新台
    幣（下同）三千元之匯票一張（發票日九十三年六月二十九日，郵政匯票號碼：
    00000000000）、郵寄給受刑人莊瑞明面額五千元之匯票一張、郵寄給受刑人黃
    裕昭面額三千元之匯票一張。得手後，打開上開掛號信件，發現裏面是匯票而非
    現金，乃另行基於意圖為自己不法所有之詐欺犯意，先在臺南縣永康市○○路委
    請不知情之刻印人員偽刻甲○○、莊瑞明、黃裕昭三人之印章後，蓋印於上開三
    張匯票上，於九十三年七月二日十四時五十分許，持向臺南市鹽埕郵局兌款，向
    該郵局之不知情之承辦人員莊正君詐得該張甲○○匯票之面額三千元，其餘二張
    匯票，因已聲請掛失止付，故未得逞。事後，丙○○並將上開二張未兌之匯票撕
    毀（毀損未據告訴）連同前揭三枚印章丟棄到垃圾車銷跡，足生損害於甲○○、
    莊瑞明、黃裕昭之權益。
二、案經臺南縣警察局新化分局報請臺灣臺南地方法院檢察署檢察官偵查起訴。
    理  由
一、本件係經被告丙○○於準備程序當庭表示認罪，而經本院裁定以簡式審判程序加
    以審理，則依據刑事訴訟法第二百七十三條之二、同法第一百五十九條第二項之
    規定，不適用傳聞法則有關限制證據能力之相關規定，合先敘明。
二、右揭事實，業據被告丙○○於警詢及偵、審中坦承不諱，核與證人乙○○及證人
    莊正君（臺南市鹽埕郵局儲匯員）於警詢時所證述之情節相符，並有甲○○之匯
    票影本附正反面各一紙及被告到臺南市鹽埕郵局兌款被監視錄影器所拍攝而翻拍
    之照片五張附卷可資佐證事證明確，被告丙○○之犯行洵堪認定。
三、核被告丙○○所為，係犯刑法第三百二十條第一項之竊盜罪、第二百十七條第一
    項之偽造印文罪（被告偽造印章為偽造印文之目的行為所吸收）及第三百三十九
    條第一項之詐欺罪。被告丙○○所犯偽造印文罪與詐欺罪間有方法結果之牽連關
    係，應從一重之詐欺罪處斷。公訴人雖未於起訴書中論及被告丙○○犯有上開詐
    欺之法條，惟於起訴之犯罪事實已呈現有此事實，復經到庭之檢察官補充陳述，
    且牽連犯之犯罪事實一部起訴，其效力及於全部（見刑事訴訟法第二百六十七條
    ），本院自得一併審判。被告丙○○所犯上開竊盜及詐欺二罪，犯意各別，行為
    互殊，應分論併罰。審酌被告丙○○犯罪之動機、目的、手段、所生之危害及犯
    罪後之態度等一切情狀，量處如主文所示之刑，並諭知易科罰金之標準以及定其
    應執行刑，以示懲儆。受款人甲○○之郵政匯票（發票日：九十三年六月二十九
    日、金額：三千元、號碼：00000000000）背面所蓋之偽造之甲○○印文一枚，
    依刑法第二百十九條規定，併宣告沒收。另二張未兌之匯票已為被告撕毀（毀損
    未據告訴）連同前揭三枚印章丟棄到垃圾車銷跡，業據被告於偵、審中供述明確
    ，為免執行困難，上開二張未兌之匯票上所蓋偽造之莊瑞明、黃裕昭之印文及前
    揭三枚印章均不諭知沒收。
據上論斷，應依刑事訴訟法第二百七十三條之一第一項、第二百九十九條第一項前段
，刑法第二百十七條第一項、第三百二十條第一項、第三百三十九條第一項、第二百
十九條、第五十五條、第五十一條第五款、第四十一條第一項前段，罰金罰鍰提高標
準條例第一條前段、第二條，判決如主文。
本案經檢察官丁○○到庭執行職務
中　　　華　　　民　　　國　　　九十四　　　年　　三　  　月　    十　　日
                                  臺灣臺南地方法院刑事第六庭
                                          法  官  林勝利
右正本證明與原本無異
如不服本判決應於送達後十日內向本院提出上訴狀（應提出繕本）。
                                          書記官  陳怡吟
中　　　華　　　民　　　國　　　九十四　　　年　　三　  　月　    十　　日
附錄本案論罪科刑法條：
刑法第二百一十七條
偽造印章、印文或署押，足以生損害於公眾或他人者，處三年以下有期徒刑。
盜用印章、印文或署押，足以生損害於公眾或他人者，亦同。
刑法第三百二十條
意圖為自己或第三人不法之所有，而竊取他人之動產者，為竊盜罪，處五年以下有期
徒刑、拘役或五百元以下罰金。
意圖為自己或第三人不法之利益，而竊佔他人之不動產者，依前項之規定處斷。
前二項之未遂犯罰之。
刑法第三百三十九條
意圖為自己或第三人不法之所有，以詐術使人將本人或第三人之物交付者，處五年以
下有期徒刑、拘役或科或併科一千元以下罰金。
以前項方法得財產上不法之利益或使第三人得之者，亦同。
前二項之未遂犯罰之。
